【裁判字號】    98,司司,41
【裁判日期】    981008
【裁判案由】    呈報清算人
【裁判全文】
臺灣板橋地方法院民事裁定              98年度司司字第41號
聲  報  人  甲○○即福聖地開發股份有限公司清算人
上列聲報人就福聖地開發股份有限公司呈報清算人事件，本院裁
定如下：
    主  文
聲報駁回。
聲報程序費用新臺幣壹仟元由聲報人負擔。
    理  由
一、聲報意旨略以：福聖地開發股份有限公司（下稱福聖地開發
    公司）因經營不善，於民國90年9月11日經濟部以經（90）
    中字第09034701840號函撤銷登記在案，依法應進行清算程
    序，惟因福聖地開發公司自86年12月31日停業至90年命令解
    散迄今，聲報人向財政部國稅局申請資產負債表、財產目錄
    ，相關資料因時間久遠已逾保存期限而銷毀，故無資產負債
    表及財產目錄資料可提供，檢附財政部臺北市國稅局98年7
    月28日財北國稅資字第0980253003號函影本及財政部臺北市
    國稅局營利事業所得稅結算申報書損益表影本代替之。為此
    ，向本院聲報清算人准予備查等語。
二、按股份有限公司之清算人應於就任後15日內，將其姓名、住
    所或居所及就任日期，向法院聲報。公司法第334條準用同
    法第83條第1項定有明文。同法第326條第1項規定：「清算
    人就任後，應即檢查公司財產情形，造具財務報表及財產目
    錄，送經監察人審查，提請股東會承認後，並即報法院。」
    。又公司法所定清算人就任之聲報，應以書面為之。前項書
    面，應記載清算人之姓名、住居所及就任日期，並附具公司
    解散、撤銷或廢止登記之證明、清算人資格之證明；依公司
    法之規定為清算人之聲報時，應附具向主管機關申報解散登
    記之證明文件、股東名冊、選舉清算人之股東會紀錄及資產
    負債表，復為非訟事件法第178條、非訟事件法施行細則第
    24條所明定。而按非訟事件之聲請或陳述，欠缺法定要件，
    而其情形可以補正者，法院應限期命其補正，逾期不為補正
    時，應以裁定駁回之，非訟事件法施行細則第13條亦有明文
    。
三、經查，本件聲報人甲○○即福聖地開發公司之清算人所為聲
    報，並未檢附資產負債表、財產目錄等資料，依前開規定，
    本件清算人之聲報尚有欠缺，經本院於98年9月1日通知聲報
    人於7日內補正，該通知已合法送達聲報人，有送達證書附
    卷可憑，然聲報人逾期迄未補正，並於98年9月11日陳報狀
    中明確表示無法提出福聖地開發公司之資產負債表及財產目
    錄。雖聲報人辯稱伊向財政部臺北市國稅局聲請資產負債表
    、財產目錄等資料，財政部臺北市國稅局回函告知聲報人上
    開資料因已逾保存期限而銷毀，故聲報人無法提出福聖地開
    發公司之資產負債表及財產目錄云云。惟資產負債表及財產
    目錄之製作，尚無需向財政部國稅局聲請或調閱資料後始能
    製作，聲報人之主張自難採信。是聲報人之聲報於法不合，
    自應予駁回。
四、依非訟事件法第21條第1項前段，第24條第1項，裁定如主文
    。
中    華    民    國    98    年    10    月    8     日
                  民事第一庭    司法事務官  陳怡如
以上正本係照原本作成
如不服本裁定，應於裁定送達後10日內，以書狀向司法事務官提
出異議。
中    華    民    國    98    年    10    月    8     日
                                書  記  官  賴玉芬


司法院資訊處製作；財團法人民間司法改革基金會備份。
